zh-CN: 计算器功能: 基本算术; 解方程; 分数计算; 绘图功能; 投资功能; 液晶显示器; 贷款计算; 对数函数; 测量单位换算; 数字键盘; 统计分析; 统计计算; 货币时间价值计算; 三角函数; 其他
tr: Hesap makinesi özellikleri: Temel aritmetik; Denklem çözme; Kesir hesaplamaları; Grafik fonksiyonu; Yatırım fonksiyonu; LCD ekran; Kredi hesaplaması; Logaritmik fonksiyon; Ölçüm dönüşümü; Sayısal tuş takımı; İstatistiksel analiz; İstatistiksel hesapla; Paranın zaman değeri hesaplaması; Trigonometrik fonksiyon; Diğer
th: คุณลักษณะเครื่องคิดเลข: เลขคณิตพื้นฐาน; การแก้สมการ; การคำนวณเศษส่วน; ฟังก์ชันกราฟ; ฟังก์ชันการลงทุน; จอแสดงผล LCD; การคำนวณสินเชื่อ; ฟังก์ชันลอการิทึม; การแปลงหน่วยการวัด; แป้นตัวเลข; การวิเคราะห์ทางสถิติ; การคำนวณทางสถิติ; การคำนวณมูลค่าเงินตามเวลา; ฟังก์ชันตรีโกณมิติ; อื่นๆ
vi: Tính năng máy tính: Số học cơ bản; Giải phương trình; Tính phân số; Hàm vẽ đồ thị; Chức năng đầu tư; Màn hình LCD; Tính toán khoản vay; Hàm logarit; Chuyển đổi đo lường; Bàn phím số; Phân tích thống kê; Tính toán thống kê; Tính giá trị thời gian của tiền; Hàm lượng giác; Khác
it: Funzionalità della calcolatrice: Aritmetica di base; Risoluzione di equazioni; Calcolo delle frazioni; Funzione grafica; Funzione di investimento; Display LCD; Calcoli del prestito; Funzione logaritmica; Conversioni di misura; Tastierini numerici; Analisi statistica; Calcolo statistico; Calcolo del valore temporale del denaro; Funzione trigonometrica; Altro
en: Calculator features: Basic arithmetic; Equation solving; Fraction calculation; Graphing function; Investment function; LCD display; Loan calculation; Logarithmic function; Measurement conversion; Numeric keypad; Statistical analysis; Statistical calculation; Time value of money calculation; Trigonometric function; Other
pl: Charakterystyka kalkulatora: Arytmetyka podstawowa; Rozwiązywanie równań; Obliczanie ułamków; Funkcja wykresu; Funkcja inwestycyjna; Wyświetlacz LCD; Kalkulacja kredytowa; Funkcja logarytmiczna; Przeliczanie pomiarów; Klawiatura numeryczna; Analiza statystyczna; Obliczenia statystyczne; Obliczenia wartości pieniądza w czasie; Funkcja trygonometryczna; Inne
cs: Vlastnosti kalkulačky: Základní aritmetika; Řešení rovnic; Výpočty zlomků; Grafické funkce; Investiční funkce; LCD displej; Výpočty půjček; Logaritmické funkce; Převody jednotek; Numerická klávesnice; Statistická analýza; Statistické výpočty; Výpočet časové hodnoty peněz; Trigonometrické funkce; Jiné
hr-HR: Značajke kalkulatora: Osnovna aritmetika; Rješavanje jednadžbi; Računanje razlomaka; Grafička funkcija; Investicijska funkcija; LCD zaslon; Obračun kredita; Logaritamska funkcija; Preračunavanje mjernih jedinica; Numerička tipkovnica; Statistička analiza; Statistički izračun; Izračun vremenske vrijednosti novca; Trigonometrijska funkcija; Ostalo
hu: Számológép jellemzői: Alapvető számtan; Egyenletmegoldás; Törtszámítás; Grafikonkészítő funkció; Befektetési funkció; LCD kijelző; Hitelszámítás; Logaritmusfüggvény; Mértékegység-átváltás; Numerikus billentyűzet; Statisztikai elemzés; Statisztikai számítás; Pénz időértékének számítása; Trigonometrikus függvény; Egyéb
es: Características de la calculadora: Aritmética básica; Resolución de ecuaciones; Cálculo de fracciones; Funciones gráficas; Funciones de inversión; Pantalla LCD; Cálculo de préstamos; Función logarítmicas; Conversión de medidas; Teclado numérico; Análisis estadístico; Cálculo estadístico; Cálculo del valor temporal del dinero; Funciones trigonométricas; Otros
sk-SK: Funkcie kalkulačky: Základná aritmetika; Riešenie rovnice; Výpočet zlomku; Funkcia grafov; Investičná funkcia; LCD displej; Výpočet pôžičky; Logaritmická funkcia; Prevod merania; Numerická klávesnica; Štatistická analýza; Štatistický výpočet; Výpočet časovej hodnoty peňazí; Goniometrická funkcia; Iné
ko: 계산기 기능: 기본 연산; 방정식 풀이; 분수 계산; 그래프 함수; 투자 함수; LCD 디스플레이; 대출 계산; 로그 함수; 치수 변환; 숫자 키패드; 통계 분석; 통계 계산; 화폐의 시간가치 계산; 삼각함수; 기타
de: Rechnerfunktionen: Grundlegendes Rechnen; Gleichungslösung; Bruchrechnung; Grafikfunktion; Anlagefunktion; LCD-Bildschirm; Kreditberechnung; Logarithmische Funktion; Maßeinheitenumrechnung; Ziffernblock; Statistische Analyse; Statistische Berechnung; Berechnung des Zeitwerts des Geldes; Trigonometrische Funktion; Sonstiges
pt-BR: Características da calculadora: Aritmética básica; Resolução de equações; Cálculo de fração; Função gráfica; Função de investimento; Tela de LCD; Cálculo do empréstimo; Função logarítmica; Conversão de medição; Teclado numérico; Análise estatística; Cálculo estatístico; Cálculo do valor do dinheiro ao longo do tempo; Função trigonométrica; Outro
ja: 電卓の機能: 基本的演算; 方程式の解法; 分数計算; グラフ機能; 投資機能; LCDディスプレイ; ローン計算; 対数関数; 測定値の変換; テンキーパッド; 統計分析; 統計計算; お金の時間価値計算; 三角関数; その他
sv: Detaljer för miniräknare: Grundläggande aritmetik; Ekvationslösning; Bråkberäkning; Grafisk funktion; Investeringsfunktion; LCD-skärm; Låneberäkning; Logaritmisk funktion; Mätkonvertering; Numerisk knappsats; Statistisk analys; Statistisk beräkning; Tidsvärdet av pengaberäkning; Trigonometrisk funktion; Övrigt
bg-BG: Функции на калкулатора: Основи на аритметиката; Решаване на уравнения; Изчисляване на фракции; Графична функция; Инвестиционна функция; LCD дисплей; Изчисляване на заем; Логаритмична функция; Преобразуване на измерванията; Цифрова клавиатура; Статистически анализ; Статистическо изчисление; Изчисляване на стойността на парите във времето; Тригонометрична функция; Други
pt-PT: Características da calculadora: Aritmética elementar; Resolução de equações; Cálculo de frações; Função gráfica; Função de investimento; Ecrã LCD; Cálculo de empréstimo; Função logarítmica; Conversão de medição; Teclado numérico; Análise estatística; Cálculo estatístico; Cálculo do valor do dinheiro no tempo; Função trigonométrica; Outro
el: Χαρακτηριστικά αριθμομηχανής: Βασική αριθμητική; Επίλυση εξισώσεων; Υπολογισμός κλασμάτων; Λειτουργία γραφικών παραστάσεων; Λειτουργία επενδύσεων; Οθόνη LCD; Υπολογισμός δανείων; Λογαριθμική συνάρτηση; Μετατροπή μετρήσεων; Αριθμητικό πληκτρολόγιο; Στατιστική ανάλυση; Στατιστικός υπολογισμός; Υπολογισμός χρονικής αξίας χρήματος; Τριγωνομετρική συνάρτηση; Άλλο
sl-SI: Funkcije kalkulatorja: Osnovna aritmetika; Reševanje enačb; Izračun ulomkov; Risanje funkcije; Investicijska funkcija; LCD prikaz; Izračun posojila; Logaritemska funkcija; Pretvorba mer; Numerična tipkovnica; Statistična analiza; Statistični izračun; Izračun časovne vrednosti denarja; Trigonometrična funkcija; Drugo
ru: Функции калькулятора: Базовая арифметика; Решение уравнений; Расчет дробей; Графическая функция; Функция инвестирования; ЖК-дисплей; Расчет кредита; Логарифмическая функция; Преобразование единиц измерения; Цифровая клавиатура; Статистический анализ; Статистический расчет; Расчет стоимости денег во времени; Тригонометрическая функция; Другое
nb: Kalkulatorfunksjoner: Grunnleggende aritmetikk; Løsning av ligninger; Brøkberegning; Grafisk funksjon; Investeringsfunksjon; LCD-display; Låneberegning; Logaritmisk funksjon; Målekonvertering; Numeriske tastaturer; Statistisk analyse; Statistisk beregning; Tidsverdi av pengeberegning; Trigonometrisk funksjon; Annet
nl: Kenmerken rekenmachine: Basis rekenkundig; Vergelijkingen oplossen; Breukberekeningen; Grafische functies; Investeringsfunctie; LCD-scherm; Berekening van leningen; Logaritmische functie; Metingsconversie; Numeriek toetsenbord; Statistische analyse; Statistische berekening; Berekening van de tijdwaarde van geld; Trigonometrische functie; Andere
fi: Laskimen ominaisuudet: Perusaritmetiikka; Yhtälön ratkaisu; Murtolukulaskelmat; Graafiset funktiot; Sijoitustoiminnot; LCD-näyttö; Lainalaskelmat; Logaritminen funktio; Mittausmuunnokset; Numeronäppäimistö; Tilastollinen analyysi; Tilastollinen laskelma; Rahan aika-arvon laskenta; Trigonometrinen funktio; Muu
lt-LT: Skaičiuotuvo funkcijos: Bazinė aritmetika; Lygčių sprendimas; Trupmenų skaičiavimas; Grafinė funkcija; Investicijų skaičiavimo funkcija; LCD ekranas; Paskolos skaičiavimas; Logaritminė funkcija; Matavimo vienetų konvertavimas; Skaitmeninė klaviatūra; Statistinė analizė; Statistinis skaičiavimas; Pinigų laiko vertės skaičiavimas; Trigonometrinė funkcija; Kita
ro-RO: Caracteristici calculator: Aritmetică de bază; Rezolvarea ecuațiilor; Calculul fracțiunilor; Funcția de reprezentare grafică; Funcția de investiții; Afișaj LCD; Calcul credite; Funcție logaritmică; Conversie măsurători; Tastatură numerică; Analiză statistică; Calcul statistic; Calculul valorii banilor în timp; Funcție trigonometrică; Altele
da: Lommeregnerfunktioner: Grundlæggende aritmetik; Løsning af ligninger; Brøkberegning; Grafisk funktion; Investeringsfunktion; LCD-display; Låneberegning; Logaritmisk funktion; Målekonvertering; Numerisk tastatur; Statistisk analyse; Statistisk beregning; Tidsværdien af pengeberegning; Trigonometrisk funktion; Andet
fr: Fonctionnalités de la calculatrice: Arithmétique de base; Résolution d’équations; Calcul de fraction; Fonction graphique; Fonction d’investissement; Affichage LCD; Calcul du prêt; Fonction logarithmique; Conversion de mesures; Pavé numérique; Analyse statistique; Calcul statistique; Calcul de la valeur temps de l’argent; Fonction trigonométrique; Autre
zh-TW: 計算機功能: 基本算術; 解方程式; 分數計算; 繪圖功能; 投資功能; 液晶顯示器; 貸款計算; 對數函數; 測量轉換; 數字鍵盤; 統計分析; 統計計算; 金錢時間價值計算; 三角函數; 其他